臺灣嘉義地方法院刑事判決　　　　　　　 93年度訴字第520號
公　訴　人　臺灣嘉義地方法院檢察署檢察官
被　　　告　甲○○　男　41歲.
　　　　　　　　　　（
上列被告因違反毒品危害防制條例案件，經檢察官提起公訴（93
年度毒偵字第1394號）及移送併案審理（94年度毒偵字第584號
），本院合議庭裁定改依簡式審判程序審理，判決如下：
    主  文
甲○○連續施用第一級毒品，處有期徒刑壹年。塑膠空針筒壹支
（扣押在94年度偵字第1949號案件），沒收。
    事  實
一、甲○○曾因施用毒品案件，經法院裁定送觀察、勒戒後，認
    有繼續施用毒品傾向，而裁定送強制治案件，嗣於民國（以
    下同）九十二年十二月十五日停止強制戒治交付保護管束，
    於民國九十三年六月十八日保護管束期滿，由臺灣嘉義地方
    法院檢察署檢察官於九十三年六月二十五日以九十三年度戒
    毒偵字第三三號為不起訴處分確定。仍不知警惕，於強制戒
    治釋放執行完畢後，於五年內基於施用第一級毒品之概括犯
    意，先後於九十三年十月二十四日、九十四年三月中旬及九
    十四年二月十九日，均在嘉義市興嘉公園旁之地下道內，以
    將第一級毒品海洛因加水放入注射針筒，施打在其右手背靜
    脈方式，各施用第一級毒品一次。嗣分別為警於九十三年十
    月二十五日上午十一時四十五分許，在嘉義縣民雄鄉○○路
    ○段「頭橋工業區公園」，及九十四年三月二十二日上午八
    時三十五分許，在嘉義市○○路與力行街交岔路口為警查獲
    ，並扣得其所有供施用第一級毒品預備之塑膠空針筒一支。
二、案經嘉義市警察局第一分局報請臺灣嘉義地方法院檢察署檢
    察官偵查起訴，及該署檢察官自動檢舉後移送併案審理。
    理  由
一、訊據被告甲○○對於右揭時、地連續施用第一級毒品海洛因
    三次之事實均坦承不諱（見本院卷第2宗第4、23、44至48頁
    ）；次查：被告於九十三年十月二十五日及九十四年三月二
    十二日，經警採尿送驗結果，均呈嗎啡陽性反應（海洛因於
    人體內代謝成嗎啡，因此涉嫌施用海洛因者，係檢驗其尿液
    中之嗎啡反應）等情，分別有嘉義市衛生局煙毒尿液檢驗單
    、代號與真實姓名對照表各乙紙（見0000000000號警卷第5
    、6 頁），及嘉義市警察局第一分局94年5月18日嘉市警一
    刑字第094000129 0號函及檢附長榮大學確認報告各乙份（
    本院卷第2宗第35、36頁）在卷可憑；再被告右手手背靠近
    小指處，有注射針孔之痕跡，亦經本院於審理時勘驗無訛（
    見本院卷第2宗第47頁），並有相片二張（見0000000000號
    警卷第4頁）可證。此外，復有搜索同意書二件、搜索扣押
    筆錄二件、扣押物品目錄表二件、無應扣押物證明書及扣押
    物品收據各一紙（見0000000000號警卷第8至11頁，併案警
    卷第14、15、17至27、30、31頁），足見被告之自白核與事
    實相符，應堪採信。另查，被告曾因施用毒品案件，經法院
    裁定送觀察、勒戒後，認有繼續施用毒品傾向，而裁定送強
    制治案件，嗣於九十二年十二月十五日停止強制戒治交付保
    護管束，於九十三年六月十八日保護管束期滿，由臺灣嘉義
    地方法院檢察署檢察官於九十三年六月二十五日以九十三年
    度戒毒偵字第三三號為不起訴處分確定等情，有台灣嘉義地
    方法院檢察署93年度戒毒偵字第三三號不起訴處分書、嘉義
    地檢署刑案資料查註紀錄表、刑案人犯在監所最新資料報表
    （見偵1394號卷第2至5、12、13頁）可資佐證。綜上所述，
    被告於強制戒治釋放後，五年內再為施用第一級毒品之事證
    明確，其犯行堪以認定。
二、按海洛因屬毒品危害防制條例第二條第二項第一款所定之第
    一級毒品，被告先後三次施用第一級毒品海洛因，是核其所
    為，係犯毒品危害防制條例第十條第一項之施用第一級毒品
    罪。被告施用第一級毒品前持有第一級毒品之低度行為，為
    施用第一級毒品之高度行為所吸收，不另論罪。被告先後三
    次施用第一級毒品之行為，時間緊接，方法相同，所犯係犯
    罪構成要件相同之罪名，顯係基於概括犯意反覆為之，應依
    刑法第五十六條連續犯之規定論以一罪，並依法加重其刑。
    至被告於九十四年三月中旬及同年月十九日，在嘉義市興嘉
    公園旁地下道內各施用第一級毒品一次之事實（即94年度毒
    偵字第584號併案辦理部分），雖均未據檢察官於起訴書
    及，但檢察官就犯罪事實之一部起訴者，其效力及於全部，
    被告上開施用第一級毒品之事實與起訴並經本院論罪科刑部
    分之事實，具有連續犯之裁判上一罪關係，業如前述，則上
    開未據記載於起訴書之部分既為起訴之效力所及，本院自應
    併予審判，附予敘明。爰審酌被告有煙毒前科之不良素行，
    高中肄業之學歷，智識程度非高，育有一子，由已離婚之妻
    子照顧，入監前從事機車修護工作，每月薪資約新台幣二、
    三萬元，施用毒品之次數僅三次，然前已有施用煙毒犯行，
    且再經法院裁定觀察、勒戒及強制戒治後，猶再施用毒品，
    顯無法戒絕毒癮，在青壯之年即深陷毒品而不能自拔，足見
    無悔改戒斷毒癮之誠意及決心，惟施用毒品係自殘性犯罪，
    並未危害及他人，及犯罪後坦承施用第一級毒品之犯行，犯
    後態度良好等一切情狀，量處有期徒刑一年，以資儆懲。另
    被告於九十四年三月二十二日為警查獲之塑膠空針筒一支（
    扣押於94年度偵字第1949號案件），係被告所有供施用第一
    級毒品預備之物，業據被告於本院審理時供述明確（見本院
    卷第2宗第48頁），爰依刑法第三十八條第一項第二款宣告
    沒收；至同日為警扣押之海洛因二包、新台幣一千元、夾鏈
    袋七十二個，係被告另案涉嫌販賣第一級毒品之證物，依主
    從不可分之法則，爰不為沒收之諭知，附予明。
據上論斷，應依刑事訴訟法第二百七十三條之一第一項、第二百
九十九條第一項前段，毒品危害防制條例第十條第一項，刑法第
十一條前段、第五十六條、第三十八條第一項第二款，判決如主
文。
本案經檢察官周欣潔到庭執行職務
中    華    民    國  　94　  年    6   　月    29  　日
                     刑事第一庭  法  官  許進國
上列正本證明與原本無異。
如不服本判決，應於判決送達後10日內向本院提出上訴狀（應附
繕本）。
中    華    民    國  　94　  年    6   　月    29  　日
                                 書記官  李銷勳
附錄本案論罪科刑適用法條：
毒品危害防制條例第十條第一項：
施用第一級毒品者，處六月以上五年以下有期徒刑。
